臺灣桃園地方法院刑事判決　　　　　　　95年度易字第1885號
公　訴　人　臺灣桃園地方法院檢察署檢察官
被　　　告　甲○○
上列被告因竊盜案件，經檢察官提起公訴（95年度偵字第25300
號），嗣被告於本院準備程序進行中就起訴及併案事實為有罪之
陳述，經告知被告簡式審判程序之旨，並聽取當事人之意見後，
經本院合議庭裁定由受命法官獨任進行簡式審判程序，本院判決
如下：
    主    文
甲○○攜帶兇器踰越安全設備竊盜，處有期徒刑拾月。扣案鐵剪
壹把沒收。
    事     實
一、甲○○前於民國95年間因竊盜案件，經本院於95年8 月9 日
    以95年度易字第887 號判處有期徒刑8 月，於同年11月6 日
    確定，尚未執行。詎猶不知警惕，意圖為自己不法之所有，
    於95年11月17日13時許，持其所有客觀上足以對人之生命、
    身體、安全構成威脅，且具有危險性之鐵剪1 把，至桃園縣
    蘆竹鄉中福村17鄰38之2 號，踰越該處業已破損之窗戶入內
    ，以前開鐵剪裁剪置於該處由顧峰祥所有價值約新臺幣（下
    同）6,000 元之電線1 批，得手後欲變現供己花用。嗣於同
    日15時30分許，在上址為警查獲查獲，並扣得其所有供其行
    竊所用之鐵剪1 把。
二、案經桃園縣政府警察局大園分局報請臺灣桃園地方法院檢察
    署檢察官偵查起訴。
    理  由
一、本件被告所犯係死刑、無期徒刑、最輕本刑為3 年以上有期
    徒刑以外之罪，其於準備程序中就被訴事實為有罪之陳述，
    經法官告知簡式審判程序之旨，並聽取公訴人、被告之意見
    後，依刑事訴訟法第273 條之1 第1 項規定，經本院合議庭
    裁定，由受命法官獨任進行簡式審判程序審理，核先敘明。
二、上揭犯罪事實，業據被告於警詢、檢察官偵查中及本院審理
    坦承不諱，且經證人顧峰祥於警詢時指述明確，並有鐵剪1
    把扣案，贓物認領保管單1 紙、照片4 張在卷可佐，足認被
    告前開自白與事實相符，應堪採信。本件罪證明確，被告犯
    行均堪認定，應予論科。
三、按刑法第321 條第1 項第2 款所稱之其他安全設備，係指門
    扇牆垣以外與門扇牆垣同其性質，依社會通常觀念足以認為
    防盜之設備而言，如門鎖、窗戶、冷氣孔、房間門均屬之。
    再按攜帶兇器竊盜，祇須行竊時攜帶具有危險性之兇器為已
    足，並不以攜帶之初有行兇之意圖為必要（參照最高法院62
    年臺上字2489號判例）。被告行竊時所攜帶之鐵剪1 把，為
    金屬製品，質地堅硬，有卷附照片可參，在客觀上對人之生
    命、身體具有危險性，自屬兇器。是核被告攜帶鐵剪1 把攀
    爬窗戶行竊之所為，係犯刑法第321 條第1 項第2 款、第3
    款之攜帶兇器踰越安全設備竊盜罪。爰審酌被告前有竊盜前
    科，業經本院論罪科刑，竟不知警惕，再犯本案竊盜犯行，
    所為非是，且其攜帶兇器行竊，極易對他人身體、生命造成
    危害，行為危險性較高，惟衡其所竊取之財物價值非鉅，甫
    行竊得手後即為警查獲，被害人業以取回失物，所生損害不
    大，且犯罪後坦承犯行，態度尚稱良好，公訴人求處有期徒
    刑10月尚屬適當等一切情狀，量處如主文所示之刑，以資懲
    儆。扣案鐵剪1 把，為被告所有，供其犯本件竊盜所用之物
    ，業據被告供陳明確，依刑法第38條第1 項第2 款之規定沒
    收之。
四、至公訴人以被告前因竊盜案件受有期徒刑之處罰，竟再持兇
    器竊取他人之物，顯有犯罪習慣，請依刑法第90條第1 項諭
    知強制工作等語，固非無見。惟按竊盜犯贓物犯保安處分條
    例第1 條規定，竊盜犯及與竊盜案件有關之贓物犯，其保安
    處分之宣告及執行，依本條例之規定，是有關竊盜犯之保安
    處分，應先適用前開條例規定，核先敘明。次按該條例所指
    之習慣犯，與累犯、連續犯之性質有別，必須有具體之事實
    ，足資證明行為人有犯罪之惡習及慣行，始有習慣犯規定之
    適用，並非一有累犯或連續犯之情形，即可認為有犯罪之習
    慣（參見最高法院54年度臺上字第3041號判決意旨）。查被
    告雖曾因竊盜案件，經本院判處有期徒刑8 月確定，素行固
    然不佳，然被告迄今所犯竊盜犯行僅二，尚無法以此認定被
    告係長期持續行竊，況佐以被告前開竊盜所得尚寡，顯非以
    此為業、恃此為生，故難僅以被告有2 次竊盜犯行，即認被
    告有竊盜之犯罪習慣或以之為常業，故核與竊盜犯贓物犯保
    安處分條例所定要件未合。況被告於本院審理時坦承犯有前
    開竊盜犯行，態度尚佳，且本院亦已將被告前此竊盜犯行採
    為量刑之依據，因認被告經前開主文所示有期徒刑之執行後
    ，已足以袪除其犯罪之惡習，並收教化矯治之效，爰不另為
    強制工作之諭知。
據上論斷，依刑事訴訟法第273 條之1 第1 項、第299 條第1 項
前段，刑法第321 條第1 項第2 款、第3 款、第38條第1 項第2
款，判決如主文。
本案經檢察官施宣旭到庭執行職務。
中　　華　　民　　國　　96　　年　　1 　　月　　31　　日
                      刑事第九庭法　官  何燕蓉
以上正本證明與原本無異。
如不服本判決，應於判決送達後10日內向本院提出上訴狀（應附
繕本）。
   　　　　　　　　　　　　　　 書記官　許弘樺
中　　華　　民　　國　　96　　年　　1 　　月　　31　　日
附錄本案論罪科刑法條：
中華民國刑法第321 條（加重竊盜罪）
犯竊盜罪而有左列情形之一者，處6 月以上、5 年以下有期徒刑
：
一於夜間侵入住宅或有人居住之建築物、船艦或隱匿其內而犯之
者。
二  毀越門扇、牆垣或其他安全設備而犯之者。
三  攜帶兇器而犯之者。
四  結夥三人以上而犯之者。
五  乘火災、水災或其他災害之際而犯之者。
六  在車站或埠頭而犯之者。
前項之未遂犯罰之。
